【裁判字號】    95,易,34
【裁判日期】    950713
【裁判案由】    詐欺
【裁判全文】
臺灣基隆地方法院刑事判決                95年度易字第34號
公  訴  人    臺灣基隆地方法院檢察署檢察官
被      告    乙○○
上列被告因詐欺等案件，經檢察官提起公訴（九十四年度偵續字
第四七號），本院判決如下：
    主  文
乙○○連續意圖為自己不法之所有，以不正方法由自動付款設備
取得他人之物，處拘役伍拾日，如易科罰金，以佰元即新台幣
玖佰元折算壹日。緩刑貳年。
    事  實
一、乙○○於民國九十四年三月廿四日代收掛號郵寄予其母甲○
    ○慶豐銀行之信用卡（信用卡號碼為0000000000000000號）
    一張，嗣因缺錢花用，竟基於意圖為自己不法所有之概括犯
    意，連續於附表所示之時間、地點，以該信用卡及原於該掛
    號信內附寄之密碼輸入自動提款機，以不正方法領取如附表
    所示之金額花用。嗣經甲○○接獲慶豐銀行信用卡帳單發覺
    有異，經報警而查知上情（甲○○對本案未提告訴）。
二、案經基隆市警察局第二分局報請臺灣基隆地方法院檢察署檢
    察官偵查起訴。
    理  由
一、前揭事實，業據被告乙○○供承不諱，核與被害人即其母甲
    ○○指証情節相符，此外，復有慶豐銀行信用卡帳單及消費
    明細表影本各一件在卷可按，是本案事証已臻明確，被告犯
    行洵堪認定，雖被告母親甲○○不提告訴，然被告所取款項
    係於銀行持有中，銀行仍為本案直接被害人，故仍應依法論
    科。
二、核被告所為，係犯刑法第三百三十九條之二第一項之利用自
    動付款設備詐取財物罪。惟按行為後法律有變更者，適用行
    為時之法律。但行為後之法律有利於行為人者，適用最有利
    於行為人之法律，刑法第二條第一項定有明文。本案被告行
    為後，於九十五年六月十四日公布增訂刑法施行法第一條之
    一：「中華民國九十四年一月七日刑法修正施行後，刑法分
    則編所定罰金之貨幣單位為新台幣。九十四年一月七日刑法
    修正時，刑法分則編未修正之條文定有罰金者，自九十四年
    一月七日刑法修正施行後，就其所定數額提高為三十倍。但
    七十二年六月二十六日至九十四年一月七日新增或修正之條
    文，就其所定數額提高為三倍。」是刑法第三百三十九條之
    二第一項規定之罰金刑，原為一萬元即新台幣三萬元以下罰
    金，經依前開施行法提高三倍後同為新台幣三萬元，對被告
    並無有利或不利情形；惟刑法第三十三條第五款，原訂罰金
    刑為一元（銀元）以上，即新台幣三元以上，修正後為新台
    幣一千元以上，以百元計算之，比較新舊法，則行為時舊法
    較有利於被告，故應依行為時之舊法論處。又被告先後多次
    由自動付款設備提款犯行，時間緊接，犯罪構成要件相同，
    顯係基於概括犯意反覆為之，公訴人以刑法第五十六條連續
    犯起訴，惟該連續犯之規定，業於被告行為後之九十五年七
    月一日修正公布施行刪除，此刪除雖非犯罪構成要件之變更
    ，但顯已影響行為人刑罰之法律效果，自屬法律有變更，依
    新法第二條第一項規定，比較新、舊法結果，仍應適用較有
    利於被告之行為時法律即舊法論以連續犯（最高法院九十五
    年第八次刑事庭會議決議參照），並加重其刑。爰審酌被告
    之品行、智識，本案因缺錢花用而取用母親信用卡預借提款
    之犯罪動機、手段、方法，所得款項，其母不願追究，及犯
    後供承不諱，態度亦稱良好等一切情狀，乃從輕量處如主文
    所示之刑，並諭知易科罰金之折算標準。惟被告於犯罪時之
    刑法第四十一條第一項前段規定：「犯最重本刑為五年以下
    有期徒刑以下之刑之罪，而受六個月以下有期徒刑或拘役之
    宣告，因身體、教育、職業、家庭之關係或其他正當事由，
    執行顯有困難者，得以一元以上三元以下折算一日，易科罰
    金。」又被告行為時之易科罰金折算標準，修正前罰金罰鍰
    提高標準條例第二條前段（現已刪除）規定，就其原定數額
    提高為一百倍折算一日，則本件被告行為時之易科罰金折算
    標準，應以銀元三百元折算一日，經折算為新臺幣後，應以
    新臺幣九百元折算一日。而九十五年七月一日修正公布施行
    之刑法第四十一條第一項前段則規定：「犯最重本刑為五年
    以下有期徒刑以下之刑之罪，而受六個月以下有期徒刑或拘
    役之宣告者，得以新臺幣一千元、二千元或三千元折算一日
    ，易科罰金。」比較修正前後之易科罰金折算標準，以修正
    公布施行前之規定，較有利於被告，則應依刑法第二條第一
    項前段，適用修正前刑法第四十一條第一項前段規定，定其
    折算標準。至被告前未曾受刑之宣告，此有台灣高等法院被
    告前案紀錄表一件在卷可按，本件係初犯，且係被害之母親
    已表不願追究，經此偵審程序，應已知所警惕，而無再犯之
    虞，本院因認其所受刑之宣告，以暫不執行為當，併予宣告
    緩刑二年，以啟自新，本案被告犯罪在新法施行前，新法施
    行後，緩刑之宣告，應適用新法第七十四條之規定（最高法
    院九十五年第八次刑事庭會議決議參照），自不生新舊法比
    較之問題，應逕依修正後之刑法七十四條第一項第一款宣告
    之。
三、據上論斷，應依刑事訴訟法第二百九十九條第一項前段，刑
    法第二條第一項、第七十四條第一項第一款，修正前刑法第
    三百三十九條之二第一項、第四十一條第一項前段，修正前
    罰金罰鍰提高標準條例第二條，現行法規所定貨幣單位折算
    新台幣條例第二條，判決如主文。
本案經檢察官丙○○到庭執行職務。
中    華    民    國    95    年    7     月    13    日
                  刑事第五庭審判長法  官  陳志祥
                                  法  官  楊皓清
                                  法  官  陳玉雲
以上正本證明與原本無異。
對於本件判決如有不服，應於收受送達後10日內，向本院提出上
訴書狀，上訴於臺灣高等法院，並按他造當事人之人數附具繕本
。
中    華    民    國    95    年    7     月    14    日
                                  書記官  王毓嫻
附錄論罪法條
修正前中華民國刑法第339條之2第1項
（違法由自動付款設備取得他人之物之處罰）
意圖為自己或第三人不法之所有，以不正方法由自動付款設備取
得他人之物者，處3年以下有期徒刑、拘役或1萬元以下罰金。
附表：
┌────────────┬───────────────┬───┐
│  提 款 時 間           │    提 款 地 點               │金額  │
├────────────┼───────────────┼───┤
│94年5月6日21時5分6秒    │  中國國際商業銀行基隆分行    │3000元│
│                        │  基隆市○○路53號地下1樓     │      │
├────────────┼───────────────┼───┤
│94年5月9日18時43分01秒  │  台北富邦銀行（麥當勞）      │3000元│
│                        │  基隆市○○區○○路250之8號  │      │
├────────────┼───────────────┼───┤
│94年5月14日11時26分49秒 │  同上                        │6000元│
├────────────┼───────────────┼───┤
│94年5月17日20時18分27秒 │  國泰世華銀行（OK便利店）    │8000元│
│                        │  基隆市○○區○○路327號1樓  │      │
├────────────┼───────────────┼───┤
│94年5月21日10時33分26秒 │  中國信託銀行（7-11便利店）  │7000元│
│                        │  基隆市○○區○○街381號     │      │
├────────────┼───────────────┼───┤
│94年5月25日9時17分33秒  │  台新國際商業銀行（OK便利店）│3000元│
│                        │  臺北縣瑞芳鎮○○路○段64號   │      │
└────────────┴───────────────┴───┘


司法院資訊處製作；財團法人民間司法改革基金會備份。
